臺灣高等法院刑事裁定　　　　　　　　　　　　　　九十一年度聲再字第四七三號
　　再審聲請人
　　即受判決人　　甲○○
右列再審聲請人因詐欺案件，對於本院九十一年度上易字第二六五五號中華民國九十
一年十月十七日確定判決（臺灣臺北地方法院九十一年度易字第六四六號、臺灣臺北
地方法院檢察署九十一年度偵字第三九一六號），聲請再審，本院裁定如左：
    主  文
再審之聲請駁回。
    理  由
一、本件聲請再審意旨略以：（一）「李玉鎮」自行來函，將向再審聲請人所詐騙之
    新臺幣十九萬元匯還，再審聲請人已如數返還告訴人許世然，並與告訴人達成和
    解，再審聲請人於有罪判決確定後始發現該項新證據，足認再審聲請人應受無罪
    之判決；（二）再審聲請人於第一、二審調查、審理時，一再陳明係將款項交予
    「李玉鎮」，原審對此重要證據不予採用，顯有就足生影響於判決之重要證據漏
    未審酌之情形云云。
二、按有罪之判決確定後，因發現確實之新證據，足認受有罪判決之人應受無罪之判
    決者，得為受判決人之利益聲請再審；又不得上訴於第三審法院之案件，其經第
    二審確定之有罪判決，如就足生影響於判決之重要證據漏未審酌者，亦得為受判
    決人之利益，聲請再審，固分別為刑事訴訟法第四百二十條第一項第六款及第四
    百二十一條所明定。惟所謂發現確實之新證據，係指就新證據之本身形式上觀察
    ，毋須經調查程序，顯然可認為足以動搖原確定之判決者而言；且必須可認為確
    實足以動搖原確定判決而為受判決人有利之判決者為限，倘受判決人因對有利之
    主張為原審所不採，事後提出證明，以圖證實在原審前所為有利之主張為真實，
    據以聲請再審，該項證據既非判決後所發現，顯難憑以聲請再審（最高法院四十
    年台抗字第二號、五十年台抗字第一０四號判例意旨參照）。至所謂漏未審酌之
    證據，係指該證據在前審審判當時已有發現，而為調查注意所不及者而言（最高
    法院四十四年度台抗字第四０號判決意旨參照）。
三、經查，原審經採信證人即陳碧峰議員服務處主任李錦銘所為該服務處並無「李玉
    鎮」其人之證詞（第一審卷第五一頁），及臺北市議會九十一年六月十七日議人
    字第九一００一五五四００號函所敘「本會並無李玉鎮登記為陳議員碧峰自聘助
    理之紀錄可稽」（第一審卷第三三頁），且再審聲請人復未能陳報其與何人交際
    及支出如何費用之相關資料以供查證，據以認定再審聲請人有連續詐騙告訴人之
    犯行，自無不合。再審聲請人提出署名「李玉鎮」者之信函及郵政匯票，非但就
    形式上觀察，須經調查程序，且係於該判決確定後，提出以圖證實在原審前所為
    有利之主張為真實，核非屬刑事訴訟法第四百二十條第一項第六款所規定之情形
    。
四、次查，再審聲請人於原判決九十一年十月十七日宣示判決確定後，提出署名「李
    玉鎮」者之信函（信封所蓋郵戳日期為九十一年十一月十三日）及九十一年十一
    月十三日之郵政匯票，均非「在前審審判當時已有發現，而為調查注意所不及者
    」之情形，再審聲請人援刑事訴訟法第四百二十一條之規定提起再審，亦有未合
    。
五、綜上所述，聲請人據以聲請再審之理由，與前揭規定及判例、判決意旨均不相符
    ，應予駁回。
六、依刑事訴訟法第四百三十四條第一項，裁定如主文。
中    華    民    國      九十一      年      十一     月     二十五    日
    臺灣高等法院刑事第六庭
                                  審判長法  官  陳  春  秋
                                        法  官  高  明  哲
                                        法  官  王  麗  莉
右正本證明與原本無異。
不得抗告。
                                        書記官  蘇  秋  
中    華    民    國      九十一      年      十一     月     二十六    日
